【裁判字號】    98,審易,49
【裁判日期】    980327
【裁判案由】    竊盜
【裁判全文】
臺灣新竹地方法院刑事判決              98年度審易字第49號
公  訴  人  臺灣新竹地方法院檢察署檢察官
被      告  乙○○
上列被告因竊盜案件，經檢察官提起公訴（97年度偵字第7155號
），本院依簡式審判程序判決如下：
    主  文
乙○○犯竊盜罪，累犯，處有期徒刑月，如易科罰金，以新臺
幣壹仟元折算壹日。
    事實及理由
壹、構成犯罪事實：
    乙○○出於為自己不法所有目的的犯罪意思，於民國97年6
    月25日凌晨0 時30分許，在新竹市○○○街8 巷12號前，見
    李麗惠所有、其子甲○○使用之車號9689－SL號自用小客車
    停放該處無人看管，認有機可趁，先以不詳工具撬開該車輛
    引擎蓋移除電瓶線資以避免警報器作用，再破壞駕駛座旁之
    車門門鎖，並敲破該車門車窗玻璃（毀損部分未據告訴），
    進入車內竊取甲○○所有之高速公路回數票2 張得手，又接
    續以不詳工具破壞方向盤座鑰匙孔欲發動引擎而竊取該車，
    惟因無法發動引擎而逃逸。嗣為路人發現上開車輛車窗玻璃
    遭敲破等狀而報警，經警員在車輛引擎蓋處採得可疑指紋，
    並送內政部警政署刑事警察局進行指紋鑑定比對，結果與乙
    ○○指紋相符而查獲。
貳、程序方面：
    本件被告乙○○所犯竊盜罪，非死刑、無期徒刑、最輕本刑
    為3 年以上有期徒刑之罪，或高等法院管轄第一審之案件，
    被告於本院準備程序進行中，就被訴事實為有罪之陳述，經
    本院認合於刑事訴訟法第273 條之1 第1 項之規定，裁定進
    行簡式審判程序，此合先敘明。
、認定犯罪事實所根據的證據及理由：
一、被告乙○○於警局詢問時、檢察官偵查中之供述，及本院準
    備程序、簡式審判程序訊問時之自白。
二、證人即被害人甲○○於警詢時及偵查中之指述。
三、證人即到場處理員警蘇建忠於偵查中之證述。
四、現場照片及採樣照片共22幀、新竹市政府警察局第二分局刑
    案現場勘察報告1 份在卷可查。
五、內政部警政署刑事警察局97年7 月10日刑紋字第0970100555
    號鑑驗書1 份附卷可證。
肆、論罪科刑的理由：
一、論罪：
（一）被告乙○○所為，係犯刑法第320 條第1 項之竊盜罪。
（二）接續犯：按行為人以單一行為接續進行，縱令在犯罪完畢
      以前，其各個舉動，已與該罪之構成要件完全相符，但在
      行為人主觀上對於各個舉動，不過為其犯罪行為之一部分
      者，當然成立一罪；又數行為於同時同地或密切接近之時
      地實施，侵害同一之法益，各行為之獨立性極為薄弱，依
      一般社會健全觀念，在時間差距上，難以強行分開，在刑
      法評價上，以視為數個舉動之接續施行，合為包括之一行
      為予以評價，較為合理，則屬接續犯，而為包括之一罪，
      此分別有最高法院28年上字第3429號判例、86年度台上字
      第3295號判例可資參照。惟查本案被告係於密接時間內，
      在同一地點，實施竊取高速公路回數票之竊盜既遂行為及
      竊取汽車之竊盜未遂行為，客觀上係侵害同一被害人之財
      產法益，顯係基於同一竊盜犯意下而為，且依一般社會健
      全觀念，其各行為之獨立性極為薄弱，應認其所為屬接續
      ，只論以一竊盜既遂罪。
（三）累犯：被告乙○○前曾於93年8 月間，因竊盜案件，經臺
      灣桃園地方法院於94年1 月24日，以93年度易字第904 號
      判決，判處有期徒刑1 年8 月，嗣於94年2 月14日確定；
      又於95年3 月間，因竊盜案件，經臺灣屏東地方法院於95
      年5 月17日，以95年度易字第230 號判決，判處有期徒刑
      1 年，嗣於95年6 月26日確定，復因減刑條例經減為有期
      徒刑6 月確定。上開2 罪接續執行，於94年11月10日入監
      執行，並於96年9 月21日因縮短刑期假釋付保護管束出監
      ，而於96年11月16日保護管束期滿假釋未經撤銷視為執行
      完畢等情，有臺灣高等法院被告前案紀錄表及刑案資料查
      註紀錄表各1 份為證，其於5 年以內故意再犯本件有期徒
      刑以上之罪，為累犯，應依刑法第47條第1 項規定，加重
      其刑。
二、科刑：審酌被告前已有竊盜犯行，竟不知警惕仍再次行竊，
    因一時貪心而臨時起意偷竊之犯罪動機、目的及手段，任意
    竊取他人財物，其所為顯不尊重他人財產權益，及竊盜所得
    財物之價值，以及犯罪後坦白承認犯行等一切情狀，量處如
    主文所示之刑，並諭知易科罰金之折算標準，以示懲儆。
伍、適用法律依據：
一、程序法方面：刑事訴訟法第273 條之1 第1 項、第299 條第
    1 項前段。
二、實體法方面：刑法第320 條第1 項、第47條第1 項、第41條
    第1 項前段，刑法施行法第1 條之1 第1 項、第2 項前段，
    判決如主文。
本案經檢察官郭進昌到庭執行職務。
中    華    民    國    98    年    3     月    27    日
                  刑事第九庭法  官  馮俊郎
以上正本證明與原本無異。
如不服本判決，應於判決送達後10日內向本院提出上訴書狀。上
訴書狀應敘述具體理由，未敘述上訴理由者，應於上訴期間屆滿
後20日內補提理由書狀於本院「切勿逕送上級法院」。
                            書記官  蕭汝芳
中    華    民    國    98    年    3     月    27    日
附錄本案論罪科刑實體法條全文：
刑法第320 條第1 項：
意圖為自己或第三人不法之所有，而竊取他人之動產者，為竊盜
罪，處5 年以下有期徒刑、拘役或500 元以下罰金。（罰金之貨
幣單位改為新臺幣，並提高為30倍）


司法院資訊處製作；財團法人民間司法改革基金會備份。
